【裁判字號】    89,訴,302
【裁判日期】    900410
【裁判案由】    偽造有價證券等
【裁判全文】
臺灣花蓮地方法院刑事判決                          八十九年度訴字第三０二號
    公  訴  人  臺灣花蓮地方法院檢察署檢察官
    被      告  丁○○
    指定辯護人  本院公設辯護人甲○
右列被告因偽造有價證券等案件，經檢察官提起公訴（八十九年度偵字第一九六二號
、第二二五九號）及移送併辦（台灣高雄地方法院檢察署八十九年度偵字第一三九０
九號、九十年度偵字第三一二七號），本院判決如左：
    主  文
丁○○意圖供行使之用，而偽造有價證券，累犯，處有期徒刑肆年，偽造之保證責任
花蓮市第二信用合作社票號：ＳＡ七八七五八一號、ＳＡ七八七五八五號支票貳紙均
沒收。又行使偽造私文書，足以生損害於他人，累犯，處有期徒刑捌月，財團法人聯
合信用卡處理中心持卡人存根聯上偽造之「丙○○」英文署押壹枚沒收。應執行有期
徒刑肆年陸月，偽造之保證責任花蓮市第二信用合作社票號：ＳＡ七八七五八一號、
ＳＡ七八七五八五號支票貳紙、財團法人聯合信用卡處理中心持卡人存根聯上偽造之
「丙○○」英文署押壹枚均沒收。
    事  實
一、丁○○素行不佳，前曾於民國（下同）八十五年間因竊盜案件經台灣高等法院台
    南分院以八十六年度上易字第一四九號判處有期徒刑七月確定，甫於八十七年一
    月十二日執行完畢，猶不知悔改，復基於為自己不法所有意圖之概括犯意，連續
    為下列竊盜等行為：
（一）、八十九年一月十日上午七時許（起訴書誤載為凌晨五、六時許），丁○○行
        經花蓮縣花蓮市○○○街一六０之五號四樓丙○○住處，見其門鎖未關，認
        有機可趁，即徒手打開上揭住處大門侵入後（無故侵入住宅部分未經告訴）
        ，見屋內客廳桌上置放一只有肩帶公事包，乃予以竊取得逞（內有行動電話
        一支、現金新台幣（下同）三萬元、支票五張、中國信託銀行信用卡二張、
        提款卡四張、花蓮市第二信用合作社空白支票簿二本、公司印章、私人印章
        、身份證件）。嗣基於行使偽造有價證券之犯意，於同年月十七日十七時許
        ，在花蓮市○○○街一六五號五樓之一，持其所竊得之「丙○○」印章盜蓋
        於其所竊得之上述其中二張空白支票之發票人欄上（付款人均為保證責任花
        蓮市第二信用合作社；帳號：二００００二之七號），並均偽填票面金額為
        三萬元，發票日期分別為八十九年一月二十五日（票號：ＳＡ七八七五八一
        號）、八十九年一月三十日（票號：ＳＡ七八七五八五號），同時偽造丙○○之二張支票。其後丁○○將其中一張偽造之支票（票號：ＳＡ七八七五八
        五號）交與不知情之王清海抵償債務，王清海再於八十九年一月二十五日寄
        至台北市○○街九十六號三樓與葉慧敏作為清償所欠音響款項之用。另一紙
        偽造之支票（票號：ＳＡ七八七五八一號）則係丁○○於八十九年一月二十
        五日晚間前往花蓮市○○○路八十三號十一樓之二乙○○住處不慎遺失，由
        乙○○拾獲後予以侵占入己（乙○○侵占部分業經本院另案判刑確定），嗣
        於八十九年一月二十八日再轉交與不知情之戊○○。丁○○復基於為自己不
        法所有之意圖，於八十九年一月十日上午十時許，持上開竊得屬於丙○○所
        有之中國信託商業銀行信用卡（ＶＩＳＡ卡，卡號：0000000000
        000000號）前往花蓮市○○路與中山路交叉處之全虹通訊行，向該店
        店員佯稱其為前揭信用卡之所有人，欲購買價值一萬九千八百元之行動電話
        手機，並交付前揭信用卡供店員在印錄機上刷卡辨識，經該店店員交付財團
        法人聯合信用卡處理中心持卡人存根聯（以下簡稱：信用卡存根聯）後，丁○○即在前揭信用卡存根聯上偽簽丙○○之英文署押乙枚，偽造私文書，並
        將上揭經其偽造之信用卡存根聯交付與該商店店員收執欲以代價金之支付，
        而行使偽造私文書，足以生損害於丙○○、中國信託商業銀行及全虹通訊行
        。嗣因所購買物品金額過高經該店店員要求丁○○提供身份證明以供核對，
        丁○○無法提出，全虹通訊行始未受丁○○蒙蔽而交付行動電話手機得逞。
（二）、丁○○另於八十九年五月六日上午十一時二十分許，見高雄市前金區○○○
        路七號四樓許元常住處門鎖未關上，即徒手推開大門入內（無故侵入住宅部
        分未經告訴），進入臥室後打開化妝櫃抽屜竊走戒子一只、耳環三對、玉手
        鐲一個、外國硬幣二十八枚及男用襯衫二件得逞，嗣後走出門外準備搭乘電
        梯離去時，為許元常發覺有異而報警當場查獲。
二、案經花蓮縣警察局花蓮分局報請台灣花蓮地方法院檢察署檢察官偵查起訴及台灣
  高雄地方法院檢察署函請併辦。
    理  由
一、右揭犯罪事實，業據被告丁○○迭於警訊、偵查及本院審理時坦承不諱，核與被
    害人丙○○、許元常所指訴之被害情節與證人乙○○、戊○○、葉慧敏等人所為
    之證詞相符，並有偽造之支票二紙、信用卡存根聯、全虹通訊行錄影帶翻拍照片
    一幀、贓證物品認領保管收據一紙附卷可稽，本件事證明確，被告犯行洵堪認定
    ，應予依法論科。
二、核被告丁○○所為係犯刑法第三百二十條第一項之竊盜罪；第二百零一條第一項
    之意圖供行使之用，而偽造有價證券罪；第二百十六條、第二百十條之行使偽造
    私文書罪；第三百三十九條第三項、第一項之詐欺取財未遂罪。經查本件犯罪事
    實（一）部分，被告係於八十九年一月十日上午七時許始進入被害人丙○○家中
    行竊，而當日之「日出時間」為「六時三十九分」，業據本院向交通部中央氣象
    局花蓮氣象站調閱日出日沒時刻表乙份附卷可稽（見本院卷第十九、二十頁），
    而刑法第三百二十一條第一項第一款規定之「夜間」，係指日出前日沒後而言（
    最高法院二十九年滬上字第六三號判例參照），顯見被告係於「日出後」始進入
    被害人丙○○住處行竊，核與「夜間侵入住宅竊盜罪」之構成要件有間，公訴人
    認被告此部分之行為係犯刑法第三百二十一條第一項第一款之夜間侵入住宅竊盜
    罪等語，起訴法條容有誤會，應予變更。被告先後所犯二次竊盜罪，時間緊接，
    所犯罪名相同，顯係出於概括之犯意為之，為連續犯，爰依刑法第五十六條之規
    定以一罪論，並加重其刑。另被告係同時偽造同一被害人丙○○之二張支票，其
    被害法益仍僅一個，不能以其偽造之支票張數，計算其法益，併此敘明（最高法
    院七十三年台上字第三六二九號判例意旨參照）。被告盜用「丙○○」之印文於
    支票上之行為，為偽造有價證券之階段行為，不另論罪（最高法院二十六年上字
    第一三六二號判例參照），其偽造有價證券後而復持以行使（交付與王清海抵債
    ），其行使偽造有價證券之行為應吸收於偽造行為中，祇應論以偽造有價證券罪
    （最高法院四十三年台非字第四五號判例意旨參照），且其偽造支票後交付與王
    清海抵債之行為，本含有詐欺性，其詐欺行為不應另行論罪（最高法院三十一年
    字第四０九號判例意旨參照）；被告所犯竊盜罪與偽造有價證券罪間有方法、結
    果之牽連關係，應依刑法第五十五條規定從一重之偽造有價證券罪論處。此外，
    被告偽造「丙○○」英文署押之行為為偽造私文書（信用卡存根聯）之部分行為
    ，不另論罪，被告偽造私文書復持以行使，偽造私文書之低度行為為高度之行使
    行為所吸收，亦不另論罪。所犯竊盜罪、行使偽造私文書罪與詐欺取財未遂罪三
    罪間有方法、結果之牽連關係，為裁判上一罪之牽連犯，應依刑法第五十五條規
    定從一較重之行使偽造私文書罪論處。被告所犯上述偽造有價證券罪、行使偽造
    私文書罪間，犯意個別，行為互殊，應分論併罰。又被告丁○○前曾於八十五年
    間因竊盜案件經台灣高等法院台南分院以八十六年度上易字第一四九號判處有期
    徒刑七月確定，甫於八十七年一月十二日執行完畢，有台灣花蓮地方法院檢察署
    刑案資料查註紀錄表、台灣高等法院被告全國前案紀錄表各一份在卷足憑，五年
    以內再犯本件有期徒刑以上之罪，為累犯，依刑法第四十七條規定加重其刑。爰
    審酌被告素行不佳，犯罪之動機、手段、目的、次數及偽造有價證券對票據之流
    通所生之危害、偽造票據之金額不多、犯後坦承犯行，態度良好等一切情狀，分
    別量處如主文所示之刑，並定其應執行刑，以資懲儆。
三、偽造之發票人為丙○○、付款人為花蓮市第二信用合作社（帳號：二００００二
    之七號），票面金額均為三萬元，發票日期分別為八十九年一月二十五日（票號
    ：ＳＡ七八七五八一號）、八十九年一月三十日（票號：ＳＡ七八七五八五號）
    之支票二紙，均應依刑法第二百零五條規定宣告沒收。另卷附之財團法人聯合信
    用卡處理中心持卡人存根聯上所偽造之「丙○○」英文署押乙枚，應依刑法第二
    百十九條規定，宣告沒收，附此敘明。
四、台灣高雄地方法院檢察署檢察官以九十年度偵字第三一二七號移送併辦之犯罪事
    實，均係被告於九十年一月二十五日以後所為之竊盜犯行，與本案有罪部分之竊
    盜罪時間均相距八個月以上，顯非基於概括犯意反覆為之之行為，尚難認為與本
    案具有連續犯之裁判上一罪關係，自應予以退回由該署檢察官另行偵查為適當之
    處理，附此敘明。
據上論斷，應依刑事訴訟法第二百九十九條第一項前段、第三百條，刑法第三百二十
條第一項、第二百零一條第一項、第二百十條、第二百十六條、第三百三十九條第一
項、第三項、第四十七條、第五十五條、第五十一條第五款、第二百零五條、第二百
十九條，罰金罰鍰提高標準條例第一條前段，判決如主文。
本案經檢察官李子春到庭執行職務
中      華      民      國    九  十      年      四      月    十    日
                               臺灣花蓮地方法院刑事庭
                                   法  官  林  國  泰
右正本證明與原本無異。
如對本判決不服，應於送達後十日內，向本院提出上訴狀。（應抄附繕本）告訴人或
被害人如對於本判決不服者，應具備理由請求檢察官上訴，其上訴期間之計算係以檢
察官收受判決正本之日期為準。
                                    法院書記官
中      華      民      國      九  十      年      四      月    十九  日
附錄本判決論罪之法律條文：
刑法第二百零一條
意圖供行使之用，而偽造、變造公債票，公司股票或其他有價證券者，處三年以上十
年以下有期徒刑，得併三千元以下罰金。
行使偽造、變造之公債票、公司股票或其他有價證券或意圖供行使之用收集或交付於
人者，處一年以上七年以下有期徒刑，得併科三千元以下罰金。
刑法第三百二十條
意圖為自己或第三人不法之所有，而竊取他人之動產者，為竊盜罪，處五年以下有期
徒刑、拘役或五百元以下罰金。
意圖為自己或第三人不法之利益，而竊佔他人之不動產者，依前項之規定處斷。
前二項之未遂犯罰之。
刑法第二百十條
偽造、變造私文書，足以生損害於公眾或他人者，處五年以下有期徒刑。
刑法第二百十六條
行使第二百十條至第二百十五條之文書者，依偽造、變造文書或登載不實事項或使登
載不實事項之規定處斷。
刑法第三百三十九條
意圖為自己或第三人不法之所有，以詐術使人將本人或第三人之物交付者，處五年以
下有期徒刑、拘役或科或併科一千元以下罰金。
以前項方法得財產上不法之利益或使第三人得之者亦同。
前二項之未遂犯罰之。


司法院資訊處製作；財團法人民間司法改革基金會備份。
